最高法院刑事判決                              八十八年度台上字第一四六七號
    上  訴  人  甲○○
    選任辯護人  王政男律師
右上訴人因違反麻醉藥品管理條例案件，不服台灣高等法院中華民國八十七年五月十
九日第二審判決（八十六年度上訴字第五四七○號，起訴案號：台灣苗栗地方法院檢
察署八十六年度偵字第二○二七號），提起上訴，本院判決如左：
    主  文
上訴駁回。
    理  由
按刑事訴訟法第三百七十七條規定，上訴於第三審法院，非以判決違背法令為理由，
不得為之。是提起第三審上訴，應以原判決違背法令為理由，係屬法定要件。如果上
訴理由狀並未依據卷內訴訟資料，具體指摘原判決不適用何種法則或如何適用不當，
或所指摘原判決違法情事，顯與法律規定得為第三審上訴理由之違法情形，不相適合
時，均應認其上訴為違背法律上之程式，予以駁回。本件原判決綜合調查證據之結果
，認上訴人甲○○犯有行為時麻醉藥品管理條例第十三條之一第二項第一款非法販賣
化學合成麻醉藥品罪之事實，因而撤銷第一審之科刑判決，改判仍論上訴人以上開罪
名，處有期徒刑陸年；扣案安非他命肆大袋又拾玖小袋（淨重計伍仟肆佰壹拾點陸
肆公克，包裝計重貳拾陸點玖柒公克）均沒收，已詳認定犯罪事實之依據及憑以認
定之理由，並對上訴人否認犯罪之辯詞，如何不足採信，均已依據卷內資料予以指駁
及說明，從形式上觀察，原判決並無違背法令情形。上訴意旨仍執其在原審之辯詞，
否認意圖營利而販入安非他命，並指本件係綽號「小明」需款孔急，持扣案安非他命
向上訴人質借鉅款，該等安非他命既為質物，則上訴人僅係持有，並非販入等語，係
就原判決已詳為論斷與說明之事項，再為事實上之爭執，殊非適法之第三審上訴理由
。又本件事證已臻明確，原審未傳訊證人詹佐源及提訊證人賴金堂為無益之調查，不
能任指為違法。再刑事訴訟法第三百七十條前段係規定：由被告上訴或為被告之利益
而上訴者，第二審法院不得諭知較重於原審判決之刑。則第二審法院諭知與原審判決
相等之刑，於法自無不合。原判決理由五說明第一審判決量處上訴人有期徒刑陸年，
原判決雖未論上訴人為連續犯，但因上訴人販入安非他命數量龐大，嚴重危害國民健
康及社會風氣，處罰不宜從輕，仍處以有期徒刑陸年，核屬原審法院量刑職權之適法
行使，既未逾越法律所規定之範圍，不得指為違法。此外，上訴人徒憑己意，對原審
職權之適法行使及原判決理由已詳為論斷之事項，任意爭辯，顯與法定上訴第三審之
形式要件不符，其上訴違背法律上之程式，應予駁回。
據上論結，應依刑事訴訟法第三百九十五條前段，判決如主文。
中      華      民      國    八十八    年      三      月    二十五    日
                              最高法院刑事第八庭
                                  審判長法官  謝  家  鶴
                                        法官  洪  文  章
                                        法官  花  滿  堂
                                        法官  陳  世  淙
                                        法官  洪  佳  濱
      右正本證明與原本無異
                                              書  記  官
中      華      民      國    八十八    年      三      月    三十一    日
